臺灣高等法院民事裁定　　　　　　　　　96年度抗字第1098號
抗　告　人　甲○○
上列抗告人與相對人乙○○間假扣押事件，對於中華民國96年5
月10日臺灣宜蘭地方法院96年度裁全字第454 號裁定，提起抗告
，本院裁定如下：
    主  文
抗告駁回。
抗告費用由抗告人負擔。
    理  由
一、抗告意旨略以：相對人據以聲請假扣押所提出之離婚協議書
    、戶籍謄本、律師函及回執等證明文件，僅能證明抗告人與
    相對人曾為夫妻關係及有協議而涉及債權債務關係，並無隻
    字片語提及抗告人有浪費財產，增加負擔，或就其財產為不
    利益之處分，將成為無資力，或將移往遠方或逃匿之情形。
    僅因相對人泛稱「頃聞抗告人欲將財產隱匿，如不對抗告人
    所有財產為假扣押，唯恐日後有不能或難以強制執行之虞。
    」，應難認本件假扣押之原因已為釋明，爰請求廢棄原裁定
    ，駁回相對人假扣押之聲請等語。
二、按債權人就金錢請求或得易為金錢請求之請求，欲保全強制
    執行者，得聲請假扣押，民事訴訟法第522 條第1 項定有明
    文。次按請求及假扣押之原因，應釋明之。前項釋明如有不
    足，而債權人陳明願供擔保或法院認為適當者，法院得定相
    當之擔保，命供擔保後為假扣押，民事訴訟法第526 條第1
    項及第2 項定有明文。
三、經查：相對人主張其與抗告人原為夫妻關係，於民國（下同
    ）91年11月20日離婚並已為離婚登記，依離婚協議書第6 條
    之約定，因相對人於90年間代抗告人償還其名下坐落台北市
    ○○路307 巷34號4 樓房屋之貸款新台幣（下同）600 萬元
    ，抗告人同意以每月26,000元支付相對人利息，並於所購買
    之保單貼現（由美國ABC公司所販售）兌現時，一次給付600
    萬元。詎抗告人自95年3 月起，即未按月給付利息26,000元
    ，且上開保單所貼現之美國ABC 公司因發生倒閉，而為美國
    證管會所接管，已無法由上開保單貼現加以兌現，經相對人
    多次催討及委託律師發律師函，請求抗告人返還所代墊之
    600 萬元及自95年3 月起每月26,000元之利息，抗告人並未
    置理等情，業據相對人提出離婚協議書、戶籍謄本、律師函
    、土地及建物登記簿謄本、繳納之訴訟規費等相關證明文件
    附卷可稽（見原法院卷第4 至8 頁、本院卷第16頁），且相
    對人於本院提出抗告人於95年11月13日將其名下之不動產以
    贈與之方式移轉所有權與案外人李美玉之事證（見本院卷第
    17至21頁），堪認相對人就抗告人隱匿財產，使相對人之債
    權有日後恐有不能執行或難以執行之虞乙節，已為相當之釋
    明，是抗告意旨所稱相對人僅泛稱「頃聞抗告人欲將財產隱
    匿，如不對抗告人所有財產為假扣押，唯恐日後有不能或難
    以強制執行之虞」，難認已有釋明云云，尚非可採。縱認相
    對人之釋明有所不足，相對人既已陳明願供擔保以其釋明之
    不足，揆諸前揭規定，本件債權之保全程序，核與假扣押之
    要件相符。是抗告人之抗告並無理由，應予駁回。
四、據上論結本件抗告為無理由，爰裁定如主文。
中　　華　　民　　國　　96　　年　　8 　　月　　22　　日
                    民事第四庭
                        審判長法　官  張劍男
　　　　　　　　　　　  　　　法　官  彭昭芬
　　　　　　　　　　　  　　　法　官  丁蓓蓓
正本係照原本作成。
本裁定除以適用法規顯有錯誤為理由，並經本院許可外，不得再
抗告。如提起再抗告，應於收受後10日內委任律師為訴訟代理人
向本院提出再抗告狀。並繳納再抗告費新台幣１千元。
中　　華　　民　　國　　96　　年　　8 　　月　　22　　日
　　　　　　　　　　　　　　　書記官  張淑芬
